臺灣高等法院臺中分院刑事判決　　　　94年度上訴字第1786號
上　訴　人　臺灣臺中地方法院檢察署檢察官
被　　　告　乙○○
上列上訴人因被告毒品危害防制條例案件，不服臺灣台中地方法
院中華民國九十四年七月廿一日第一審判決（民國九十四年度訴
字第一八七四號，起訴案號：臺灣台中地方法院檢察署民國九十
四年度毒偵字第二二六六號），提起上訴，本院判決如下：
    主  文
原判決撤銷。
乙○○連續施用第一級毒品，累犯，處有期徒刑壹年月，扣案
之毒品海洛因共陸拾包，淨重共伍拾點玖陸公克均沒收銷燬之；
又連續施用第二級毒品，累犯，處有期徒刑肆月。應執行有期徒
刑壹年肆月，扣案之毒品海洛因共陸拾包，淨重共伍拾點玖陸公
克均沒收銷燬之。
    事  實
一、乙○○前於90年間因施用毒品案件，經臺灣臺中地方法院裁
    定送觀察、勒戒後，認有繼續施用毒品之傾向，經台灣台中
    地方法院檢察署檢察官起訴，並聲請強制戒治，於91年 7月
    24日強制戒治執行完畢；起訴部分亦經臺灣臺中地方法院判
    處應執行有期徒刑8月確定，於92年3月16日縮短刑期執行完
    畢。乙○○復曾因施用第一級毒品與第二級毒品案件，分別
    經臺灣臺中地方法院，在94年2月18日，以94年度訴字第239
    號，及94年 3月7日，以94年易字第345號判決應執行有期徒
    刑十月、四月，並分別於94年3月21日與同年3月31日確定在
    案。詎乙○○仍不知悔改，於上開施用第一級毒品海洛因案
    件宣示判決後之某日起至94年 6月13日止，基於概括犯意，
    連續施用第一級毒品海洛因及第二級毒品安非他命多次，於
    94年4月8日16時許，為警在台中縣太平市○○路○段與旱溪
    東街口、查獲施用第一級毒品海洛因及第二級毒品安非他命
    ，並扣得毒品海洛因3包共淨重０.54 公克；又於94年5月18
    日 1時10分許，在台中市○區○○路2段155號「愛萊汽車旅
    館」606室，為警查獲施用毒品海洛因，並扣得毒品海洛因3
    包，共淨重36.28公克；又於94年 5月20日下午3時許，在台
    中市○區○○路520巷 22號，為警查獲施用毒品海洛因及安
    非他命，並扣得海洛因4包，共淨重3.76公克；再於94年6月
    13日20時許，在台中市○區○○街與大振路口，為警查獲施
    用毒品海洛因，並扣得毒品海洛因共50包，共淨重10.38 公
    克。
二、案經台中市警察局第二分局移送台灣台中地方法院檢察署檢
    察官偵查起訴及移請併辦。
    理  由
一、被告乙○○對於上開事實，在警訊、偵查中或原審均供認不
    諱，並有扣案之海洛因共60包 ，淨重共50.96公克附卷可證
    。被告四次被警查獲，採取尿液檢驗結果，均呈海洛因或海
    洛因及安非他命之陽性反應，此有法務部調查局之鑑驗通知
    書附卷可證，足證被告之自白，核與事實相符，應可採信，
    其犯行應可認定。
二、核被告所為，係犯毒品危害防制條例第十條第一項第二項之
    施用第一級毒品及第二級毒品罪，其施用前之持有第一級毒
    品海洛因及第二級毒品安非他命，已分別為各該施用之高度
    行為所吸收，均不另論罪，被告先後多次施用第一級毒品及
    第二級毒品，均時間相接，犯罪構成要件相同，顯均係基於
    概括犯意，為連續犯，均應以一罪論處，並均加重其刑，被
    告曾施用毒品，經判處有期徒刑八月，於92 年3月16日執行
    完畢，此有台灣高等法院被告前案紀錄表附卷可證，其於五
    年以內再犯有期徒刑以上之本罪，均為累犯，均應依法加重
    其刑，被告於94年 5月18日、94年5月20日、94年6月13日為
    警查獲施用毒品之犯行，雖未經檢察官於起訴書載明，惟與
    已起訴部分有連續犯之裁判上一罪關係，為起訴效力所及，
    本院自屬一併審理。原審以被告罪證明確，予以論罪科刑，
    原無不合 ，惟查被告於94年5月18日、94年5月20日、94年6
    月13日為警查獲之犯行，原審未及審理，尚有未洽，檢察官
    上訴意旨執此指摘原判決不當，為有理由，應由本院將原判
    決撤銷改判，爰審酌被告之素行、犯罪之動機、目的、手段
    、所生之危害、坦承犯行等一切情狀，施用第一級毒品罪，
    量處以有期徒刑一年三月，施用第二級毒品罪，量處以有期
    徒刑四月，並定其應執行刑為有期徒刑一年四月，扣案之海
    洛因60包係違禁物，應依法宣告沒收並銷燬之。
三、被告經合法傳喚，無正當理由不到庭，爰不待其陳述，逕行
    判決。
據上論斷，應依刑事訴訟法第三百六十九條第一項前段、第三百
六十四條、第二百九十九條第一項前段、第三百七十一條，毒品
危害防制條例第十條第一項、第二項、第十八條第一項前段，刑
法第十一條前段、第五十六條、第四十七條、第五十一條第五款
，判決如主文。
本案經檢察官甲○○到庭執行職務。
中　　華　　民　　國　　94　　年　　10 　月　　19 　　日
            刑事第二庭  審判長法　官  李  璋  鵬
                              法  官  蕭  錦  鍾
                              法  官  胡  森  田
上列正本證明與原本無異。
施用第一級毒品部分得上訴。
其他不得上訴。
如不服本判決應於收受送達後十日內向本院提出上訴書狀，其未
敘述上訴之理由者並得於提起上訴後十日內向本院補提理由書（
均須按他造當事人之人數附繕本）。
                              書記官  林  振  甫
中　　華　　民　　國　　94　　年　　10 　月　　20   　日
                                                      Ａ
